臺灣臺北地方法院刑事判決　　　　　　　99年度易字第3556號
公　訴　人　臺灣臺北地方法院檢察署檢察官
被　　　告　曾威凱
上列被告因竊盜案件，經檢察官提起公訴（99年度偵字第24738
號），本院判決如下：
    主  文
曾威凱攜帶兇器竊盜，累犯，處有期徒刑陸月；又竊盜，累犯，
處有期徒刑肆月；又於夜間侵入住宅竊盜，累犯，處有期徒刑捌
月。應執行有期徒刑壹年肆月。
    事  實
一、曾威凱前於民國95年間，因違反毒品危害防制條例案件，經
    臺灣板橋地方法院以95年度簡字第810 號判決判處有期徒刑
    3 月，嗣並確定；復於95年間，因竊盜、詐欺、違反電信法
    等案件，經臺灣士林地方法院以95年度訴字第349 號判決判
    處有期徒刑4 月，嗣並確定；前開罪刑，並經裁定應執行有
    期徒刑6 月，96年11月28日入監執行，刑期起算，96年12月
    4 日因易科罰金執行完畢。
二、詎曾威凱仍不知悔改，竟意圖為自己不法之所有，分別為下
    列之犯行：
（一）曾威凱於99年5 月9 日8 時許（起訴書誤載為凌晨3 時許
      ），攜帶客觀上可對人之生命、身體、安全構成威脅，具
      有危險性之一字型螺絲起子兇器，至鄭維瑋位在臺北市○
      ○區○○街176 號5 樓住所之頂樓加蓋處，以手扳開該頂
      樓加蓋處後門落地窗之鎖，從該落地窗入內行竊（鄭維瑋
      已表明就無故侵入住宅部分不提出告訴），竊取鄭維瑋所
      有、當時價值約新臺幣（下同）1 萬元之SONY牌攝影機1
      臺得逞。
（二）曾威凱於99年6 月9 日10時許（起訴書誤載為10日），侵
      入鄭維瑋前開住所頂樓加蓋處內（無故侵入住宅部分，未
      據鄭維瑋告訴），利用該頂樓加蓋處前門落地窗未上鎖之
      際，開門入內，徒手竊取鄭維瑋所有、價值數千元之電動
      切割器1 臺得逞。
（三）曾威凱於99年6 月26日凌晨3 時許（起訴書誤載為凌晨4
      時14分許），侵入鄭維瑋前開住所頂樓加蓋處內（無故侵
      入住宅部分，未據鄭維瑋告訴），利用該頂樓加蓋處前門
      落地窗未上鎖之際，徒手侵入竊取鄭維瑋所有、價值2 萬
      元之關公檜木雕像1 尊得逞。
三、嗣鄭維瑋發現遭竊，報警處理，經警調閱附近監視錄影畫面
    ，發現曾威凱於99年6 月26日4 時14分許，抱著以黑色塑膠
    袋包裹前開關公檜木雕像行經附近之便利商店門口，始查悉
    上情。曾威凱於99年10月7 日在臺灣臺北看守所接受警察詢
    時，在有犯罪偵查權限之公務員發覺前，向承辦之臺北市政
    府警察局松山分局偵查佐自首前開99年5 月9 日8 時許、6
    月9 日10時許之竊盜事實。
四、案經鄭維瑋訴由臺北市政府警察局松山分局報請臺灣臺北地
    方法院檢察署檢察官偵查起訴。
    理  由
一、按被告以外之人於審判外之言詞或書面陳述，除法律有規定
    者外，不得作為證據，刑事訴訟法第159 條第1 項定有明文
    。又被告以外之人於審判外之陳述，雖不符刑事訴訟法第15
    9 條之1 至第159 條之4 規定，而經當事人於審判程序同意
    作為證據，法院審酌該言詞陳述或書面陳述作成時之情況，
    認為適當者，亦得為證據；當事人、代理人或辯護人於法院
    調查證據時，知有第159 條第1 項不得為證據之情形，而未
    於言詞辯論終結前聲明異議者，視為有前項之同意，刑事訴
    訟法第159 條之5 亦有明文。本判決下列所引用之告訴人鄭
    維瑋之警詢筆錄、臺北市政府警察局松山分局松山派出所受
    理各類案件紀錄表、受理刑事案件報案三聯單、現場勘察分
    析表等，固均屬於被告以外之人於審判外陳述，而為傳聞證
    據，然被告均未爭執其證據能力，且直至言詞辯論終結前亦
    均未曾聲明異議，本院審酌該證據作成時之情況，並無不當
    之情形，且與本案亦有相當之關聯性，認以之作為證據應屬
    適當，依刑事訴訟法第159 條之5 第2 項規定，得作為證據
    。
二、上揭事實，業據被告於本院審理時供承不諱，核與告訴人鄭
    維瑋於警詢及本院審理時之證稱相符，並有臺北市政府警察
    局松山分局松山派出所受理各類案件紀錄表、受理刑事案件
    報案三聯單、現場勘察分析表、99年6 月26日4 時14分之監
    視器錄影資料擷取畫面共5幀在卷可稽；且查：
（一）被告雖於警詢時供稱：第1 次行竊時間係在凌晨等語，復
      於檢察官偵查時供稱：當天約凌晨3 、4 點去偷的等語，
      然參以告訴人鄭維瑋於警詢時供稱：我於99年5 月9 日10
      時許發現住家遭竊等語，則果如被告前開所言確於99年5
      月9 日凌晨3 、4 時許行竊的話，被告待在告訴人鄭維瑋
      前開住處之時間已長達6 、7 小時之久，核與被告於本院
      審理時供稱：我在裡面沒有待很久等語不符，則被告前開
      供稱，是否屬實，容有疑義；況且，被告僅係入內行竊，
      衡情貴在迅速，以避免告訴人鄭維瑋發現，被告實無必要
      在告訴人鄭維瑋前開住處內待了長達6 、7 小時之久，而
      自曝行蹤；是以，被告於99年5 月9 日入內行竊之時間應
      以其於本院審理時所供：係於8 點多進去的等語，較為可
      採。
（二）被告第1 次行竊時間既係於99年5 月9 日8 時許，對照臺
      灣地區日出日沒時刻表之記載，被告前開行竊時間已屬日
      出時間，顯見被告前開行竊時，並非於夜間侵入，自與刑
      法第321 條第1 項第1 款所規定夜間侵入住宅之加重條件
      不符。
（三）刑法第321 條第1 項第2 款所規定之「毀越」係指毀損或
      超越及踰越而言。查檢察官雖於起訴書載明被告於第1 次
      行竊時，尚有毀壞並逾越鋁門窗之安全設備侵入屋內等語
      。然而，依據被告於本院審理時供稱：我是以手扳開落地
      窗的鎖侵入行竊，沒有毀壞鋁門窗等語，佐以告訴人鄭維
      瑋於本院審理時證稱：落地窗的鎖或窗戶的鎖均未遭破壞
      等語，此外，復查並無其他積極證據足以證明被告確有毀
      損或超越及踰越告訴人鄭維瑋前開住處之鋁門窗或其他安
      全設備，則被告所為，尚無法構成刑法第321 條第1 項第
      2 款所規定之毀越門扇或其他安全設備之加重條件。檢察
      官起訴書之前開記載，容有誤認。
（四）被告雖於檢察官偵查時自承：第1 次時，我有攜帶扳手等
      工具偷竊，本來是要用的，但沒有用到所以留在現場等語
      ，然參以被告於本院審理時供稱：我有帶扳手，但是沒有
      用到，我放在隔壁棟的陽臺上，我好像有帶一支一字型之
      螺絲起子進去前開住處，想找找看有無值錢的東西等語，
      顯見被告進入告訴人鄭維瑋住處行竊時，並未攜帶前開扳
      手進入，而係攜帶性質上質地堅硬、客觀上可對人之生命
      、身體、安全構成威脅，具有危險性之一字型螺絲起子兇
      器入內行竊至明。
（五）依據前開監視器錄影資料擷取畫面共5 幀之記載，被告乃
      係於99年6 月26日4 時14分許，抱著以黑色塑膠袋包裹前
      開關公檜木雕像行經告訴人鄭維瑋住處附近之便利商店門
      口，顯見被告於99年6 月26日之行竊時間應係在4 時14時
      許以前。是以，被告於99年6 月26日侵入告訴人鄭維瑋前
      開住處之時間，應以其於本院審理時所供：應該是當日之
      凌晨3 時許等語，較為可採。
（六）綜上，本件事證明確，被告前開自白核與事實相符，應可
      採信。被告竊盜犯行，堪以認定。
三、論罪科刑之理由：
（一）核被告就事實欄二、（一）部分所為，係犯刑法第321 條
      第1 項第3 款之攜帶兇器竊盜罪。檢察官認被告此部分犯
      行，尚有犯刑法第321 條第1 項第1 款、第2 款所規定夜
      間侵入住宅、毀越安全設備等加重條件，容有誤會（已如
      前述），惟刑法第321 條第1 項所列各款既為竊盜之加重
      條件，如犯竊盜罪兼具數款加重情形時，因竊盜行為祇有
      1 個，仍祇成立1 罪，不能認為法律競合或犯罪競合，自
      無需再就檢察官原先所認定之加重條件部分為不另為無罪
      判決之諭知，或依刑事訴訟法第300 條之規定變更起訴法
      條，併此敘明。
（二）核被告就事實欄二、（二）部分所為，係犯刑法第320 條
      第1 項之竊盜罪。
（三）核被告就事實欄二、（三）部分所為，係犯刑法第321 條
      第1 項第1 款之夜間侵入住宅竊盜罪。
（四）檢察官認被告就事實欄二、（三）部分所為，係犯刑法第
      320 條第1 項之竊盜罪，忽略被告係於夜間侵入行竊，尚
      有未洽，惟起訴之侵害社會基本事實同一，爰依刑事訴訟
      法第300 條之規定，變更檢察官所引應適用之法條。
（五）被告所犯如事實欄二、（一）、（二）、（三）之竊盜犯
      行，共3 罪，犯意各別，行為互殊，應分論併罰之。
（六）被告前於95年間，因違反毒品危害防制條例案件，經臺灣
      板橋地方法院以95年度簡字第810 號判決判處有期徒刑3
      月，嗣並確定；復於95年間，因竊盜、詐欺、違反電信法
      等案件，經臺灣士林地方法院以95年度訴字第349 號判決
      判處有期徒刑4 月，嗣並確定；前開罪刑，並經裁定應執
      行有期徒刑6 月，96年11月28日入監執行，刑期起算，96
      年12月4 日因易科罰金執行完畢，有臺灣高等法院被告前
      案紀錄表在卷可稽，其於5 年之內，故意再犯本件有期徒
      刑以上之罪，核屬累犯，應依刑法第47條第1 項之規定，
      加重其刑。
（七）按刑法第62條所謂發覺，係指有權偵查犯罪之機關或人員
      已知悉犯罪事實及犯罪之人而言。故雖知有犯罪事實，而
      不知犯罪人為何人時，犯罪人有受裁判之意思，自動向其
      坦承，亦不失為自首。查告訴人鄭維瑋於99年5 月11日第
      1 次接受警察詢問時並未具體指認被告即為99年5 月9 日
      犯行之行為人，直至99年10月20日第2 次接受警察詢問時
      ，始具體指認被告乃係99年5 月9 日、6 月26日侵入行竊
      之行為人，並供稱：6 月9 日那次有請警察來採證，並沒
      有製作報案筆錄等語，仍未具體指明被告尚有前開99年6
      月9 日侵入行竊之犯行，有告訴人鄭維瑋前開警詢筆錄在
      卷可稽，亦即被告所為之99年5 月9 日、6 月9 日等2 次
      犯行，雖告訴人鄭維瑋均曾報案，惟均未具體指明被告即
      為該2 次犯行之行為人，有偵查犯罪權限之公務員當亦無
      法知悉被告即為該2 次犯行之行為人；次查，被告所為之
      前開99年5 月9 日、6 月9 日等2 次犯行，乃係99年10月
      20日告訴人鄭維瑋已具體指認被告尚有99年5 月9 日犯行
      前之99年10月7 日，在臺灣臺北看守所接受臺北市政府警
      察局松山分局承辦偵查佐詢問時主動供稱：我記得曾至該
      址行竊2 次，含這次（即99年6 月26日之犯行）共3 次等
      語，有被告之前開警詢筆錄在卷可參，顯見被告前開99年
      5 月9 日、6 月9 日之犯行，有偵查犯罪權限之公務員雖
      已因前開告訴人鄭維瑋之報案而知悉犯罪事實，犯罪人究
      竟為何人，亦係直至被告坦承始能知悉；被告既係在有偵
      查犯罪權限之公務員發覺被告為犯罪人之前，即因接受警
      察詢問而主動供出尚有99年5 月9 日、6 月9 日等2 次犯
      行，其已有受裁判之意思而坦承犯案，核屬自首至明，爰
      依刑法第62條前段之規定，就如事實欄二、（一）、（二
      ）等犯行部分減輕其刑，並分別依法先加重後減輕之。
（八）爰審酌被告已有事實欄所載之前科記錄，有臺灣高等法院
      被告前案紀錄表在卷可稽，素行非佳，仍不知悔改，不知
      循正當途徑牟利，而以此不法方法行竊，圖得不勞而獲之
      不法利益等犯罪動機、目的、手段、犯罪後所生之損害等
      情狀，暨被告犯後坦承不諱，並當庭向告訴人鄭維瑋道歉
      ，尚知悔意一切情狀，分別量處如主文所示之刑，並定其
      應執行之刑。
據上論斷，應依刑事訴訟法第284 條之1 、第299 條第1 項前段
、第300 條，刑法第320 條第1 項、第321 條第1 項第1 款、第
3款 、第47條第1 項、第62條前段、第51條第5 款，刑法施行法
第1 條之1 第1 項、第2 項前段，判決如主文。
本案經檢察官葉雅婷到庭執行職務
中    華    民    國   100    年    1     月    10    日
                  刑事第十一庭  法  官  蔡守訓
上正本證明與原本無異。
如不服本判決應於收受送達後10日內向本院提出上訴書狀，並應
敘述具體理由；其未敘述上訴理由者，應於上訴期間屆滿後20日
內向本院補提理由書（均須按他造當事人之人數附繕本）「切勿
逕送上級法院」。告訴人或被害人如對於本判決不服者，應具備
理由請求檢察官上訴，其上訴期間之計算係以檢察官收受判決正
本之日期為準。
                                書記官  許婉如
中    華    民    國   100    年    1     月    10    日
附錄論罪科刑之條文：
刑法第320條、第321條。
中華民國刑法第320條
（普通竊盜罪、竊佔罪）
意圖為自己或第三人不法之所有，而竊取他人之動產者，為竊盜
罪，處5  年以下有期徒刑、拘役或 5 百元以下罰金。
意圖為自己或第三人不法之利益，而竊佔他人之不動產者，依前
項之規定處斷。
前二項之未遂犯罰之。
中華民國刑法第321條
（加重竊盜罪）
犯竊盜罪而有左列情形之一者，處 6 月以上、 5 年以下有期徒
刑：
一、於夜間侵入住宅或有人居住之建築物、船艦或隱匿其內而犯
    之者。
二、毀越門扇、牆垣或其他安全設備而犯之者。
三、攜帶兇器而犯之者。
四、結夥三人以上而犯之者。
五、乘火災、水災或其他災害之際而犯之者。
六、在車站或埠頭而犯之者。
前項之未遂犯罰之。